【裁判字號】    92,交抗,619
【裁判日期】    920630
【裁判案由】    違反道路交通管理處罰條例
【裁判全文】
臺灣高等法院交通事件裁定                        九十二年度交抗字第六一九號
    抗  告  人
    即受處分人  新宙企業股份有限公司
    法定代理人  甲○○
右抗告人因違反道路交通管理處罰條例案件，不服臺灣臺北地方法院，中華民國九十
二年五月二十七日所為裁定（九十二年度交聲字第一七二號），提起抗告，本院裁定
如左：
    主  文
抗告駁回。
    理  由
一、抗告意旨略以：抗告人即受處分人新宙企業股份有限公司之法定代理人甲○○於
    民國九十二年三月十二日下午一時十二分許，駕駛車牌號碼ＥＣ─七七八九號自
    用小客車，途經在台北市○○○路二七七號前停車，行動不便之老人要下車至餐
    廳，因當時車上僅有駕駛人一人，所以下車攙扶不便老人家至餐廳門口，且車門
    亦未關閉，並無意併排停車，為此提起抗告云云。
二、按汽車駕駛人併排停車者，處新台幣（下同）六百元以上一千二百元以下罰鍰，
    道路交通管理處罰條例第五十六條第一項第六款定有明文。
三、本件抗告人對於其法定代理人甲○○駕車於右揭時地併排停車一節固不爭執，而
    該車係停於外側車道上，亦有違規相片一幀在卷可稽。雖抗告人以其法定代理人
    攙扶不便老人家至餐廳門口云云置辯。但查：本案員警查獲舉發時，上開車內無
    人，且駕駛人並不在場之事實，已經臺北市政府警察局大同分局函復第三人莊麗
    鶯，有該分局九十二年四月八日函在卷可參，且抗告人之法定代理人併排停車時
    車內無人之事實，亦為甲○○所不否認，是上開情形與暫時停車之情形並不相當
    。是抗告人所有之前揭自用小客車違規併排停車之事實洵堪認定。雖抗告人辯稱
    當日係為攙扶行動不便之老人家下車，在不得已情形下始臨時停車，並非有意併
    排停車云云。惟查，汽車不得併排臨時停車，此觀諸道路交通安全規則第一百十
    一條第一項第五款規定自明，是抗告人之法定代理人於右揭時地併排停車，有違
    上揭規定，抗告人所辯顯不足採。本件事證明確，抗告人前開違規行為洵堪認定
    。又本件係逕行舉發之交通違規案件，抗告人雖係法人，事實上無法駕駛自用小
    客車，惟抗告人並未於應到案日期前到案，及未向處罰機關告知違規駕駛人之姓
    名、
    及處理細則第二十四條規定依道路交通管理處罰條例第八十五條第三項處罰汽車
    所有人，自屬有據，併予敘明。
四、綜上所述，本件既有併排停車之違規事實，自應依道路交通管理處罰條例第五十
    六條第一項第六款處以處罰。原裁定因認原處分機關依前揭規定，裁處抗告人罰
    鍰一千二百元，核無違誤，乃裁定駁回抗告人之異議。經核原裁定尚無不合。抗
    告人仍執前詞指摘原裁定不當，為無理由，應予駁回。
據上論結，應依道路交通管理處罰條例第八十九條，道路交通案件處理辦法第二十六
條，、刑事訴訟法第四百十二條，裁定如主文。
中      華      民      國    九十二    年      六      月     三十     日
                              臺灣高等法院交通法庭
                                  審判長法  官  溫  耀  源
                                        法  官  吳      燦
                                        法  官  何  菁  莪
右正本證明與原本無異。
不得再抗告。
                                        書記官  陳  菊  珍
中      華      民      國    九十二    年      六      月     三十     日


司法院資訊處製作；財團法人民間司法改革基金會備份。
